【裁判字號】    99,中交簡上,415
【裁判日期】    990629
【裁判案由】    公共危險
【裁判全文】
臺灣臺中地方法院刑事判決         99年度中交簡上字第415號
上  訴  人
即  被  告  甲○○
上列上訴人即被告因公共危險案件，不服本院臺中簡易庭99年度
中交簡字第561號中華民國99年3月26日第一審刑事簡易判決（聲
請簡易判決處刑案號：臺灣臺中地方法院檢察署99年度速偵字第
961號），提起上訴，本院管轄之第二審合議庭判決如下：
    主    文
上訴駁回。
    犯罪事實及理由
一、本案經本院合議庭審理結果，認第一審刑事簡易判決認事用
    法及量刑均無不當，應予維持，並引用第一審刑事簡易判決
    書記載之事實、證據及理由（如附件）。
二、上訴人即被告甲○○上訴意旨略以：伊原在臺北市經營徐氏
    貿易有限公司，因大環境經濟不景氣，營運困難，不堪虧損
    ，而結束營業，乃於民國99年3月初返回臺中，想另謀出路
    ，因生活與經濟壓力，心情不佳，未來不知何去何從，嗣於
    99年3月3日23時許，受朋友之邀，相約在臺中市○○路與進
    化北路口之某鵝肉店見面吃宵夜，彼此聊些近況及將來如何
    謀生等話題，伊心情不好，連日失眠睡眠不足，再加上肝臟
    本來就不好，所以喝了2瓶啤酒，已感覺身體不適，而向朋
    友告辭回家，99年3月4日0時20分許，駕駛車牌號碼5J-9497
    號自小貨車，沿臺中市○○路、文心路往臺中港路方向行駛
    ，欲返回住處，行經文心路與河南路十字路口，適停等紅燈
    時，所飲之啤酒酒精開始發作，再也撐不住，不由自主的睡
    著了，車子停在道路上，妨害了交通，誤觸了法網，後悔莫
    及，伊係高中畢業，因為生意失敗，經濟拮据，心情沮喪，
    藉酒消愁，不勝酒力，妨害交通為警測得呼氣中酒精濃度超
    過標準，雖未肇事，但已做了最不好的示範，另因警察進行
    呼氣酒精濃度測試時，第一次測試結果，並未顯現，伊質疑
    該酒測器之準確性、合法性，請求撤銷原判決，另為從輕量
    刑之判決等語。惟查：
（一）被告對於前揭時地，在飲用酒類後，已達不能安全駕駛自
      小客車之程度，仍駕駛前開自小客車等情，業於警詢、偵
      查及本院中均坦認屬實，並有刑法第185條之3之查獲後測
      試、觀察職務報告1份、汽機車駕駛人酒後生理協調平衡
      檢測紀錄表1份、呼氣酒精濃度測試紀錄1份、臺中市警察
      局中市警交字第GF0000000號舉發違反道路交通管理事件
      通知單1份、車籍查詢資料1份等在卷為憑，被告自白供述
      與現有事證相符，應堪置信。
（二）至於被告質疑該酒測器之合法性部分，依據本件呼氣酒精
      濃度測試紀錄可知，案發當日員警持以對被告進行呼氣酒
      精濃度測試所用之呼氣酒精測試器之型號為SD400PA、序
      號056097D，該呼氣酒精測試器係於98年4月15日經檢定合
      格，檢定有效期限為1年，此有經濟部標準檢驗局98年4月
      15日呼氣酒精測試器檢定合格證書1份在卷可稽，則被告
      於99年3月4日接受呼氣酒精濃度測試之時，該呼氣酒精測
      試器仍在檢定有效期間內，被告於本院中質疑該呼氣酒精
      測試器之準確性、合法性，要屬無據。
（三）按刑罰之量定，固屬法院自由裁量之職權行使，但仍應審
      酌刑法第57條所列各款事由及一切情狀，為酌量輕重之標
      準，並非漫無限制；在同一犯罪事實與情節，如別無其他
      加重或減輕之原因，下級審法院量定之刑，亦無過重或失
      輕之不當情形，則上級審法院對下級審法院之職權行使，
      原則上應予尊重（最高法院85年度台上字第2446號裁判意
      旨參照）。是法律賦予審判者自由裁量權，雖此項裁量權
      之行使，並非得以任意或自由為之，仍應受一般法律原則
      之拘束、符合法律授權之目的，並受法律秩序之理念、法
      律感情及慣例所規範，亦即法官量刑權固為受法律拘束之
      裁量原則，但其內涵、表現仍將因各法官的理念、價值觀
      、法學教育背景的不同而異，是以自由裁量的界限實難有
      客觀的解答，端賴法官於個案審判時，依個案事由加以審
      酌，倘無裁量濫用情事，要難謂其有不當之處。本案原審
      審酌被告之前科紀錄，符合累犯之規定，應予加重其刑，
      並考量被告酒精濃度測試值高達每公升1.06毫克，嚴重影
      響其他用路人之行車安全，以及被告坦承犯行，犯後態度
      良好等一切情狀，量處有期徒刑3月，並諭知易科罰金之
      折算標準，其量刑既在法定刑之內，且量刑本屬法院就個
      案為裁量之職權，難謂有何違法失當之處。
（四）是以，原判決認事用法既無不當，量刑亦稱妥適，被告上
      訴意旨既未能具體指摘原判決認事用法有何疏漏或違誤之
      處，僅執前詞主張原審量刑過重，顯不足以資為動搖原判
      決量刑結果之理由，因此，本件被告之上訴為無理由，應
      予駁回。
據上論斷，應依刑事訴訟法第455條之1第1項、第373條、第368
條，判決如主文。
中    華    民    國    99    年    6     月    29    日
                  刑事第十六庭  審判長法  官  巫淑芳
                                      法  官  劉麗瑛
                                      法  官  戴嘉慧
以上正本證明與原本無異。
不得上訴。
                                      書記官  巫偉凱
中    華    民    國    99    年    6     月    29    日

司法院資訊處製作；財團法人民間司法改革基金會備份。
